臺灣屏東地方法院民事裁定
111年度消債更字第40號
聲  請  人  
即 債務 人  鄭博文即鄭儒燦  


代  理  人  廖珮涵律師
上列當事人因消費者債務清理事件聲請更生，本院裁定如下：
    主  文
債務人鄭博文即鄭儒燦自民國111年10月11日中午12時起開始更
生程序。
命司法事務官進行本件更生程序。
    理  由
一、按債務人不能清償債務或有不能清償之虞；且無擔保或無優
    先權之本金及利息債務總額未逾新臺幣（下同）1,200萬元
    者，於法院裁定開始清算程序或宣告破產前，得向法院聲請
    更生；又法院開始更生程序之裁定，應載明其年、月、日、
    時，並即時發生效力，復為消債條例第3條、第42條第1項、
    第45條第1項所明定。次按法院裁定開始更生或清算程序後
    ，得命司法事務官進行更生或清算程序，必要時得選任律師
    、會計師或其他適當之自然人或法人一人為監督人或管理人
    ，消債條例第16條第1項亦有明文。
二、本件聲請意旨略以：聲請人積欠債務達1,647,164元，有不
    能清償之情事，曾於111年2月間依消債條例向最大債權銀行
    國泰世華商業銀行股份有限公司請求共同協商債務清償方案
    ，惟協商不成立。且聲請人無擔保或無優先權之債務總額未
    逾1,200萬元，復未經法院裁定開始清算程序或宣告破產，
    爰依法聲請更生等語。
三、聲請人所主張之上開事實，業據其提出與所述相符之財產及
    收入狀況說明書、債權人清冊、財團法人金融聯合徵信中心
    當事人查詢個人資料（信用報告）回覆書、財政部南區國稅
    局108至109年度綜合所得稅各類所得資料清單、全國財產稅
    總歸戶財產查詢清單、勞工保險被保險人投保資料表等件為
    證，並有本院調解程序筆錄可參。經查：
㈠、關於聲請人現在收入部分，聲請人現以打零工為業，每月所
    得10,000元，雖未提出任何事證供本院審酌，惟聲請人108
    、109年均無所得，且其於92年7月8日自連陽國際貿易有限
    公司退保勞保後，即無投保資料，顯未受僱於任何公司或商
    號，堪信屬實，另聲請人現每月領有身心障礙補助3,772元
    及中低收入補助500元，應予加計，則聲請人現在每月所得
    應為14,272元（計算式：10,000＋3,772＋500＝14,272）。至
    聲請人現在支出部分，聲請人主張其每月必要支出11,800元
    ，雖未提出任何單據供本院審酌，惟低於依消債條例第64條
    之2第1項規定，以111年衛生福利部公告每人每月最低生活
    費之1.2倍即17,076元計算之數額，洵堪採信。
㈡、基上，聲請人每月收入扣除必要支出費用後，僅餘2,472元（
    計算式：14,272－11,800＝2,472）。而聲請人積欠之無擔保
    及無優先權債務本金已達1,647,164元，亦有前引聯徵中心
    資料可考，若加計利息則顯然更高，堪認聲請人確有不能清
    償債務或有不能清償之虞之情形，而有更生之原因。此外，
    復查無聲請人有消費者債務清理條例第6條第3項、第8條或
    第46條各款所定駁回更生聲請之事由存在，則聲請人聲請更
    生，應屬有據。
四、綜上，聲請人聲請更生，為有理由，依首開法條規定，爰裁
    定如主文第一項所示，並命司法事務官進行本件更生程序。
中　　華　　民　　國　　111 　年　　10　　月　　11　　日
                  民事庭  法　官　曾吉雄
上為正本係照原本作成。
不得抗告。
中　　華　　民　　國　　111 　年　　10　　月　　11　　日
　                        書記官　鄭美雀